【裁判字號】    89,易,2567
【裁判日期】    891018
【裁判案由】    賭博
【裁判全文】
臺灣板橋地方法院刑事判決                        八十九年度易字第二五六七號
    公  訴  人  臺灣板橋地方法院檢察署檢察官
    被      告  乙○○
                丙○○
                丁○○
                甲○○
右列被告因賭博案件，經檢察官提起公訴（八十九年度偵字第一００四八號），本院
判決如左：
    主  文
乙○○共同以賭博為常業，處有期徒刑伍月，如易科罰金，以佰元折算壹日。扣案
之電動賭博機具滿天星貳拾台（含ＩＣ板貳拾塊）、麻將台台（含ＩＣ板塊）、
水果精靈貳台（含ＩＣ板貳塊）、彈珠台壹台（含ＩＣ板壹塊）、超九台台（含Ｉ
Ｃ板塊）、賭資新台幣伍仟元、營業表壹張、寄分卡肆拾張均沒收。
丙○○共同以賭博為常業，累犯，處有期徒刑肆月，如易科罰金，以佰元折算壹日
。扣案之電動賭博機具滿天星貳拾台（含ＩＣ板貳拾塊）、麻將台台（含ＩＣ板
塊）、水果精靈貳台（含ＩＣ板貳塊）、彈珠台壹台（含ＩＣ板壹塊）、超九台台
（含ＩＣ板塊）、賭資新台幣伍仟元、營業表壹張、寄分卡肆拾張均沒收。
丁○○、甲○○在公眾得出入之場所賭博財物，各處罰金壹仟元，如易服勞役，均以
佰元折算壹日。扣案之電動賭博機具滿天星貳拾台（含ＩＣ板貳拾塊）、麻將台
台（含ＩＣ板塊）、水果精靈貳台（含ＩＣ板貳塊）、彈珠台壹台（含ＩＣ板壹塊
）、超九台台（含ＩＣ板塊）、賭資新台幣伍仟元均沒收。
    事  實
一、丙○○曾於民國（下同）八十六年間因賭博案件，經本院判處有期徒刑二月確定
    ，甫於八十七年五月十八日易科罰金執行完畢，猶不知悔改，竟與乙○○共同基
    於常業賭博之犯意聯絡，自八十九年五月一日起，由乙○○在位於台北縣新莊市
    ○○街五十五號之「第一志願泡沫紅茶店」內之公眾得出入之場所，擺設賭博性
    電動機具滿天星貳拾台（含ＩＣ板貳拾塊）、麻將台台（含ＩＣ板塊）、水
    果精靈貳台（含ＩＣ板貳塊）、彈珠台壹台（含ＩＣ板壹塊）、超九台台（含
    ＩＣ板塊），乙○○並自八十九年五月一日起僱用丙○○擔任服務生，負責機
    台開分、洗分與兌換現金之工作，月薪約為新臺幣（下同）二萬元，其賭法係由
    賭客以比例開分（滿天星機台、麻將機台、彈珠台均係以一比一之比例，超九機
    台、水果精靈機台均係以一比五之比例開分），再押注與電動賭博機具對賭，如
    押中可得若干倍數之分數，賭客並得以相同比例洗分換得寄分卡，賭客再憑寄分
    卡至櫃檯兌換金錢，未押中者則所繳賭資歸乙○○所有，乙○○與丙○○二人均
    恃以維生，並以之為常業。嗣於八十九年五月十九日凌晨零時三十八分許，適有
    賭客丁○○、甲○○在上址以前開電動賭具賭博財物，為警當場查獲，並扣得當
    場賭博之電動賭博機具滿天星貳拾台（含ＩＣ板貳拾塊）、麻將台台（含ＩＣ
    板塊）、水果精靈貳台（含ＩＣ板貳塊）、彈珠台壹台（含ＩＣ板壹塊）、超
    九台台（含ＩＣ板塊）、在櫃檯即兌換籌碼處之賭資伍仟元，及乙○○所有
    供賭博所用之營業表壹張、寄分卡肆拾張。
二、案經台北縣警察局新莊分分局報請台灣板橋地方法院檢察署檢察官偵查起訴。
    理  由
一、右揭事實業據被告乙○○、丙○○、丁○○、甲○○迭於偵查及本院審理時坦承
    不諱，且互核相符，復有扣案之電動賭博機具滿天星貳拾台（含ＩＣ板貳拾塊）
    、麻將台台（含ＩＣ板塊）、水果精靈貳台（含ＩＣ板貳塊）、彈珠台壹台
    （含ＩＣ板壹塊）、超九台台（含ＩＣ板塊）、賭資伍仟元、營業表壹張、
    寄分卡肆拾張足資佐證。本件事證明確，被告四人犯行洵堪認定，應予依法論處
    。
二、按刑法上規定之常業罪，只須有賴某種犯罪為業之意思，而有事實之表現為已足
    ，不以藉該犯罪為唯一生存者為必要，縱令尚有其他職業，亦無礙成立常業罪（
    最高法院七十四年度台上字第六五五一號判決意旨參照）。經查，被告乙○○經
    營前開遊樂場，擺設電動賭博機具多達二十九台，且以月薪約二萬元之代價僱用
    被告丙○○擔任開分、洗分與兌換現金之工作，被告乙○○、丙○○二人均係基
    於常業賭博之犯意，至為灼然。核被告乙○○、丙○○所為，均係犯刑法第二百
    六十七條常業賭博罪，被告丁○○、甲○○所為，均係犯刑法第二百六十六條第
    一項前段之在公眾得出入之場所賭博財物罪。又被告丙○○係擔任服務生，負責
    機台開分、洗分與兌換現金之工作等情，業據被告丙○○於本院審理時供承在卷
    （見本院八十九年十月四日審判筆錄），則被告丙○○為賭客開分、洗分及兌換
    現金之行為，係提供賭客參與賭博所必要之行為，其所參與者已係被告乙○○經
    營賭博電玩店之必要分工行為，則被告乙○○與丙○○間就上開常業賭博犯行有
    犯意聯絡與行為分擔，為共同正犯，公訴人認被告丙○○係成立幫助常業賭博罪
    嫌云云，即有未洽，併此敘明。末查被告丙○○曾於八十六年間因賭博案件，經
    本院判處有期徒刑二月確定，甫於八十七年五月十八日易科罰金執行完畢，有台
    灣高等法院檢察署刑案紀錄簡覆表乙份在卷可按，其於執行完畢後五年內再犯有
    期徒刑以上刑之本罪，為累犯，應依刑法第四十七條之規定加重其刑。爰審酌被
    告乙○○擺設電動賭博機具與不特定人賭博，被告丙○○受乙○○僱用擔任開分
    員，二人助長賭風，對社會風氣有不良影響，被告丁○○、甲○○因一時失慮，
    致罹刑典，暨被告四人犯罪之動機、目的、手段、方法、犯後態度等一切情狀，
    各量處如主文所示之刑，並就被告乙○○、丙○○部分諭知易科罰金之折算標準
    ，就被告丁○○、甲○○部分諭知易服勞役之折算標準，以示懲儆。
三、扣案之電動賭博機具滿天星貳拾台（含ＩＣ板貳拾塊）、麻將台台（含ＩＣ板
    塊）、水果精靈貳台（含ＩＣ板貳塊）、彈珠台壹台（含ＩＣ板壹塊）、超九
    台台（含ＩＣ板塊），係當場賭博之器具，而賭資伍仟元係在櫃檯即兌換籌
    碼處之財物（此業據被告乙○○於本院八十九年八月十日調查時供明在卷，起訴
    書將扣案之伍仟元載為「賭博電玩機具內之賭資」，容有未洽），不問屬於犯人
    與否，均併依刑法第二百六十六條第二項之規定沒收之。至扣案之營業表壹張、
    寄分卡肆拾張，係被告乙○○（為被告丙○○之共犯）所有供犯罪所用之物，應
    併予依刑法第三十八條第一項第二款之規定宣告沒收。
據上論斷，應依刑事訴訟法第二百九十九條第一項前段，刑法第二十八條、第二百六
十六條第一項前段第二項、第二百六十七條、第四十七條、第四十一條、第四十二
條第二項、第三十八條第一項第二款，罰金罰鍰提高標準條例第一條前段第二條，
判決如主文。
本案經檢察官張云綺到庭執行職務
中      華      民國    八十九    年      十      月     十八     日
                                      臺灣板橋地方法院刑事第三庭
                                          法  官  林  海  祥
右正本證明與原本無異。
如不服本判決，應於判決送達後十日內，向本院提出上訴狀。
                                          書記官  陳  怡  真
中    華    民    國      八十九      年      十      月   二十四     日
附錄本案論罪科刑主要法條：
刑法第二百六十六條、第二百六十七條
刑法第二百六十六條
在公共場所或公眾得出入之場所賭博財物者，處一千元以下罰金，但以供人暫時娛樂
之物為賭博者，不在此限。
當場賭博之器具與在賭檯或兌換籌碼處之財物，不問屬於犯人與否，沒收之。
刑法第二百六十七條
以賭博為常業者，處二年以下有期徒刑，得併科一千元以下罰金。


司法院資訊處製作；財團法人民間司法改革基金會備份。
